臺灣高雄地方法院刑事判決　　　　　　 100年度選訴字第73號
公　訴　人　臺灣高雄地方法院檢察署檢察官
被　　　告　李閏發
選任辯護人　林鴻駿律師
被　　　告　鍾銀光
　　　　　　童順和
　　　　　　童朱高
上三人共同
選任辯護人　蕭永宏律師
上列被告因違反公職人員選舉罷免法案件，經檢察官提起公訴（
100年度選偵字第99號），本院判決如下：
    主  文
李潤發共同犯公職人員選舉罷免法第九十九條第一項之交付賄賂
罪，處有期徒刑年肆月，褫奪公權伍年，扣案預備交付之賄賂
新臺幣壹萬元沒收，未扣案預備交付之賄賂新臺幣玖仟元，與鍾
銀光連帶沒收。
鍾銀光共同犯公職人員選舉罷免法第九十九條第一項之交付賄賂
罪，處有期徒刑壹年捌月，緩刑肆年，褫奪公權參年，緩刑期間
內付保護管束，並應向國庫支付新臺幣壹拾萬元及接受肆拾小時
法治教育課程，扣案預備交付之賄賂新臺幣壹萬元沒收，未扣案
預備交付之賄賂新臺幣玖仟元，與李潤發連帶沒收。
童順和共同犯公職人員選舉罷免法第九十九條第一項之交付賄賂
罪，處有期徒刑壹年捌月，緩刑肆年，褫奪公權參年，緩刑期間
內付保護管束，並應向國庫支付新臺幣壹拾萬元及接受肆拾小時
法治教育課程。
童朱高犯有投票權人收受賄賂罪，處有期徒刑肆月，如易科罰金
，以新臺幣壹仟元折算壹日，緩刑貳年，褫奪公權壹年，緩刑期
間付保護管束，並應接受拾小時法治教育課程，未扣案所收受
之賄賂新台幣壹仟元沒收。
    事  實
一、李潤發、童順和、鍾銀光及童朱高均係籍設高雄縣美濃鎮（
    業於民國99年12月25日改制為高雄市美濃區，以下仍以原行
    政區域名稱稱之）德興里里民，李潤發欲參選99年11月27日
    舉辦之高雄縣市合併後第一屆里長選舉，並登記參選為高雄
    縣美濃鎮德興里里長候選人，李潤發、童順和、鍾銀光均明
    知對於有投票權之人不得行求、期約或交付賄賂，而約其為
    投票權之一定行使，童朱高亦知悉有投票權人對於不當賄選
    行為應予以拒絕，詎料，渠等為求李潤發能順利當選，竟於
    上開里長選舉期間，分別為下列犯行：
(一)、李潤發與鍾銀光共同基於對有投票權之人行賄之犯意聯絡，
    先由李潤發於99年9 月初某日在高雄縣美濃鎮某處交付賄款
    共計新臺幣（下同）20,000元予鍾銀光，要求鍾銀光代為向
    有投票權之人買票後，鍾銀光隨即於同年9 月初某日前往對
    於高雄縣美濃鎮德興里里長選舉屬有投票權之人即徐陞寧（
    所涉有投票權人收受賄賂罪嫌，業經臺灣高雄地方法院檢察
    署檢察官另為緩起訴處分）位於高雄縣美濃鎮○○里○○街
    28號住處，將上開所受收賄款中之11,000元交付予徐陞寧，
    除約定以其中之1,000 元作為對價，要求徐陞寧應投票支持
    李潤發外，復要求徐陞寧就其餘10,000元賄款部分，以每票
    1,000 元之對價，代為向其他有投票權之人買票，經徐陞寧
    允諾並收取上揭款項，嗣鍾銀光、徐陞寧所收取上開行賄款
    9, 000元、10,000元，在尚未向其他有投票權人行求、期約
    及交付前，即遭查獲，而使其等犯行止於預備階段。
(二)、李潤發承上開對於有投票權之人行賄之同一犯意，與童順和
    共同基於對有投票權之人行賄之犯意聯絡，由李潤發於99年
    9 月底某日在童順和位於高雄縣美濃鎮○○里○○路○ 段43
    1 巷3 號住處附近交付賄款共計41,000元予童順和，擬以每
    票1,000 元之對價向德興里選區有投票權之人行賄，並要求
    童順和代為交付，嗣童順和除於附表所示時、地，分別向如
    附表所示對於高雄縣美濃鎮德興里里長選舉均屬有投票權之
    人（所涉有投票權人收受賄賂罪嫌，均經臺灣高雄地方法院
    檢察署檢察官另為緩起訴處分）交付如附表所示金額之賄款
    ，並約定應投票予李潤發外，另於收受賄款後之99年9 月底
    某日，前往童朱高位於高雄縣美濃鎮○○里○○路○ 段431
    巷3 號住處前，交付賄款1,000 元予童朱高，要求童朱高投
    票支持李潤發，經童朱高允諾後收受賄款。
(三)、李潤發復承前行賄之犯意，於99年11月中旬某日持內裝有不
    詳數額現金賄款之信封袋1 只，前往同為德興社區巡守隊成
    員曾錦榮位於高雄縣美濃鎮○○里○○路○ 段649 之2 號住
    處，向曾錦榮表示擬以每票1,000 元之對價向曾錦榮住處附
    近之有投票權人行賄買票，並要求曾錦榮代為交付賄款，惟
    因曾錦榮未有向他人買票之經驗，心有畏懼，即當場拒絕李
    潤發上開要求，使李潤發此部分犯行止於預備階段。
二、嗣經臺灣高雄地方法院檢察署接獲高雄縣政府警察局旗山分
    局所提供情資，經循線追查後，始悉上情。
三、案經高雄縣政府警察局旗山分局報請臺灣高雄地方法院檢察
    署檢察官偵查起訴。
    理  由
壹、程序方面：
    按被告以外之人於審判外之陳述，雖不符刑事訴訟法第159
    條之1 至第159 條之4 之規定，而經當事人於審判程序同意
    作為證據，法院審酌該言詞陳述或書面陳述作成時之情況，
    認為適當者，亦得為證據；又當事人、代理人或辯護人於法
    院調查證據時，知有第159 條第1 項不得為證據之情形，而
    未於言詞辯論終結前聲明異議者，視為有前項之同意，刑事
    訴訟法第159 條第1 項、第159 條之5 分別定有明文。查本
    判決所引用屬於傳聞證據之部分，均已依法踐行調查證據程
    序，且當事人於審判程序亦同意作為證據，而經本院審酌證
    據資料作成時之情況，並無違法不當及證明力明顯過低之瑕
    疵，亦無依法應排除其證據能力之情形，認以之作為證據應
    屬適當，故自有證據能力。
貳、實體方面：
一、訊據被告李閏發、童順和、鍾銀光及童朱高等4 人對於上開
    犯罪事實均坦承不諱，且有證人徐陞寧、曾錦榮及如附表所
    示選民於警詢、偵查中之證述內容可佐（見警卷第41至46頁
    、第49至54頁、第61至62頁、第69至70頁、第82至83頁、第
    98 至101頁、第112 至114 頁，偵一卷第35至36頁、第40至
    44 頁 、第47至51頁、第55至56頁、第60至64頁、第76至77
    頁、第85至87頁、第91至92頁、第96至97頁、第150 至151
    頁、第195 至198 頁），以及扣案徐陞寧所收受賄款11,000
    元、如附表所示各選民收受賄款可憑，足認被告等4 人之任
    意性自白與事實相符，從而，本案事證明確，被告等4 人犯
    行堪以認定，均應依法論科。
二、論罪科刑：
(一)、按投票行賄罪之處罰分別規定於刑法第144 條及公職人員選
    舉罷免法第99條第1 項，而公職人員選舉罷免法第99條第1
    項為刑法第144 條之特別法，依特別法優於普通法之規定，
    應優先適用公職人員選舉罷免法；又公職人員選舉罷免法第
    99條第1 項之投票行賄罪係以對於有投票權之人，行求期約
    或交付賄賂或其他不正利益，而約其不行使投票權或為一定
    之行使為構成要件，繹析其要件有三：(1)行為人須對於有投
    票權之人為之；(2)行為人必須有行求、期約或交付賄賂或其
    他不正利益之行為；(3)行為人須約使有投票權人為一定之行
    使或不行使投票權。而所謂「行求」，係指行賄人自行向對
    方提出賄賂或不正利益，以備交付，只以行賄者一方之意思
    表示為已足，不以受賄者之允諾為必要；至所謂「期約」，
    係指行賄者與受賄者雙方就期望而為約定於一定期間內交付
    賄賂或利益，乃雙方意思已合致而尚待交付；「交付」，係
    指行賄者事實上將賄賂或不正利益交付受賄者收受之行為。
    又不論何階段之行為態樣，行為人之行為是否該當於公職人
    員選舉罷免法第99條第1 項之投票行賄罪，除應該當上開要
    件外，亦須視行為人主觀上是否具有行賄之犯意，而約使有
    投票權人為投票權一定之行使或不行使；而客觀上行為人所
    行求期約或交付之賄賂或不正利益可認係約使投票權人為投
    票權之一定行使或不行使之對價，以及所行求、期約、交付
    之對象是否為有投票權人而定。查李潤發經登記參選99年11
    月27日舉辦之高雄縣市合併後第一屆里長選舉，為高雄縣美
    濃鎮德興里里長候選人，至附表所示謝張冉妹等12人以及童
    朱高、徐陞寧等人，均係高雄縣美濃鎮德興里里民，就該屆
    里長選舉均係有投票權之人，被告李潤發、鍾銀光、童順和
    分別以如犯罪事實欄一(一)、(二)所示金額之對價，要求上開有
    投票權之人投票支持李潤發，並分別經上開有投票權之人允
    諾支持而收受賄款，是依上開說明，被告李潤發、鍾銀光、
    童順和上開賄選行為應均屬交付賄賂之賄選行為，尚無疑義
    。
(二)、核被告等人所為，關於被告李潤發部分，就犯罪事實欄一(一)
    、(二)所示犯行，均係犯公職人員選舉罷免法第99條第1 項交
    付賄賂罪；關於被告鍾銀光部分，就犯罪事實欄一(一)所示犯
    行，係犯公職人員選舉罷免法第99條第1 項交付賄賂罪；關
    於被告童順和部分，就犯罪事實欄一(二)所示犯行，係犯公職
    人員選舉罷免法第99條第1 項交付賄賂罪；關於被告童朱高
    部分，就犯罪事實欄一(二)所示犯行，係犯刑法第143 條第1
    項投票受賄罪；被告李潤發、鍾銀光就犯罪事實欄一(一)所示
    交付賄賂罪犯行，被告李潤發、童順和就犯罪事實欄一(二)所
    示交付賄賂罪犯行，均分別有犯意聯絡及行為分擔，應均依
    刑法第28條規定論以共同正犯；另按數行為於同時地或密切
    接近之時、地實行，侵害同一法益，各行為之獨立性極為薄
    弱，依一般社會健全觀念，在時間差距上，難以強行分開，
    在刑法評價上，以視為數個舉動之接續實行，合為包括之一
    行為予以評價，較為合理。又公職人員選舉罷免法之投票行
    賄罪係侵害國家法益之罪，以一行為同時對多數有投票權之
    人交付賄賂，約其不行使投票權或為一定之行使，祇侵害一
    個國家法益，應僅成立一投票行賄罪。而該罪之預備犯，僅
    止於該罪著手實行前之準備階段，嗣若進而實行行賄之行為
    ，即為行賄所吸收，不另論罪。則以一行為同時對多數有投
    票權人行賄，尚且論以一罪，其以一行為同時對多數有投票
    權之人部分賄選，部分尚在預備賄選階段，尤僅能論以一罪
    （參見最高法院98年度台上字第928 號判決意旨）。查本件
    犯罪事實一、(一)部分，被告李潤發要求被告鍾銀光代為買票
    時所交付賄款尚餘9,000 元未發放完畢，被告鍾銀光轉而要
    求徐陞寧代為買票時所交付賄款亦餘10,000元未發放完畢，
    另犯罪事實一、(三)部分，被告李潤發持內裝有不詳數額現金
    賄款之信封袋1 只，要求曾錦榮代向其住處附近之有投票權
    人行賄買票遭拒等情，俱如前述，足見被告李潤發、鍾銀光
    擬以上開賄款向選民賄選之意思表示，均尚未達至有投票權
    之相對人，故被告李潤發、鍾銀光就上開所述犯行，均已該
    當於預備交付賄賂犯行，惟被告李潤發為求自身能順利當選
    ，先後於上揭犯罪事實欄一(一)、(二)、(三)所載密切接近之時、
    地，分別囑託鍾銀光、童順和等人轉交賄賂及轉知行賄意旨
    之預備交付賄賂行為，依前揭說明，即係以單一犯意，以數
    個舉動接續進行交付賄賂及預備交付賄賂，而侵害國家法益
    ，應僅成立1 個公職人員選舉罷免法第99條第1 項之交付賄
    賂罪，自不另就上揭預備交付賄賂犯行論罪；另被告鍾銀光
    、童順和於偵審中均自白上開公職人員選舉罷免法第99 條
    第1 項交付賄賂犯行，應依同法第99條第5 項規定減輕其刑
    ，至被告童朱高於偵查中固否認前揭刑法第143 條第1 項投
    票受賄犯行，惟於本院審理時則已坦承，應依公職人員選舉
    罷免法第111 條第1 項規定，減輕其刑。
(三)、爰審酌選舉制度係經由選民評斷候選人之才學、操守、政見
    而選賢與能，乃現代民主政治最重要之表徵，且攸關國家政
    治之良窳及人民福祉甚鉅，而賄選為敗壞選風之主要根源，
    不僅扭曲實行民主政治之真意，亦嚴重選舉公正及社會風氣
    ，是被告李潤發、鍾銀光、童順和及童朱高等4 人上開交付
    、收受賄賂犯行，本均非可輕恕，惟念被告4 人先後於偵、
    審程序中分別坦認犯行，尚見悔意，暨兼衡渠等之犯罪動機
    、手段、行為分擔、所生危害及所得利益等一切情狀，分別
    量處主文各所示之刑，併斟酌被告童朱高之年齡、學歷、職
    業及家庭經濟狀況後，就其宣告刑部分諭知以1,000 元折算
    1 日之易科罰金標準；至被告李潤發之辯護人雖以：被告李
    潤發年歲老邁，且學歷不高，平時素行良好，因未熟稔法律
    致誤觸法網，請求依刑法第59條規定減輕其刑云云，然按刑
    法上之酌量減輕，必於犯罪之情狀可憫恕時，始得為之，為
    刑法第59條所明定，至情節輕微僅可為法定刑內從輕科刑之
    標準，不得據為酌量減輕之理由（參見最高法院28年上字第
    1064號判例要旨），本院審酌被告李潤發前揭犯行情狀，客
    觀上實難見有何必經由賄選方式進行參選之理由，而可認其
    犯罪情狀足以引起一般同情，況辯護人所舉前揭情事，亦僅
    為本案於審酌刑法第57條各款量刑時之參考，自無適用刑法
    第59條規定減輕其刑之餘地；又按犯本章之罪或刑法分則第
    六章之妨害投票罪，宣告有期徒刑以上之刑者，並宣告褫奪
    公權，公職人員選舉罷免法第113 條第3 定有明文，而此項
    褫奪公權之宣告，寓有強制性，為刑法第37條第2 項之特別
    規定，不受宣告6 月以上有期徒刑之限制，法院自應優先適
    用（最高法院81年度臺非字第246 號判決意旨參照）。本件
    被告4 人既均經本院宣告如主文所示之有期徒刑，參諸前揭
    判決意旨，自均應依公職人員選舉罷免法第113 條第3 項之
    規定，就渠等所犯之罪均予宣告褫奪公權如主文所示。
(四)、另查被告童順和、童朱高等2 人未曾因故意犯罪受有期徒刑
    以上刑之宣告，被告鍾銀光前於89年間雖曾因違反農會法案
    件，經臺灣高等法院高雄分院以88年度上易字第1816號判處
    有期徒刑2 月，緩刑2 年，惟於緩刑期滿未經撤銷，是上揭
    刑之宣告業已失其效力，而與未曾受有期徒刑以上刑之宣告
    者同等情，各有卷附臺灣高等法院被告前案紀錄表可稽（見
    本院卷第57至58頁），考量被告童順和、童朱高及鍾銀光等
    3 人因一時失慮，致罹刑典章，現均已坦承犯行，頗有悔意
    ，念渠等經此偵、審程序及刑之宣告後，當知所警惕，信無
    再犯之虞，是本院認被告童順和、童朱高、鍾銀光等3 人所
    宣告之刑先以暫不執行為適當，爰依刑法第74條第1 項第1
    款，分別諭知緩刑期間如主文所示，以啟自新；惟為兼收啟
    新及惕儆之雙效，斟酌渠等3 人因法治觀念未臻成熟而犯案
    及犯罪情節、資力等因素，本院認除前開緩刑之宣告外，尚
    有採取適當之輔導處遇措施，以確實輔導改過、避免再犯之
    必要，故併依刑法第74條第2 項第6 款規定，諭知被告童順
    和、鍾銀光、童朱高均應接受如主文所示之法治教育，期能
    使渠等於法治教育過程中，體認民主政治及選舉制度之真意
    ，同時依刑法第93條第1 項第2 款之規定，均諭知於緩刑期
    間付保護管束，另考量被告童順和、鍾銀光之賄選行為對於
    選舉制度之破壞非輕，尚有賦予其一定負擔之必要，是依同
    條項第4 款規定命渠等2 人應向國庫支付100,000 元，以修
    補因其行為對法秩序造成之損害；至被告李潤發之辯護人雖
    請求依刑法第74條規定就被告李潤發所科之刑併予宣告緩刑
    ，惟本院就被告李潤發所涉上開交付賄賂犯行，所科之刑度
    既已逾刑法第74條所規定得以宣告緩刑之範圍，自無從依該
    規定併為緩刑之宣告，附此敘明。
(五)、末按公職人員選舉罷免法第99條第3 項規定：預備或用以行
    求、期約或交付之賄賂，不問屬於犯人與否，沒收之，係採
    義務沒收主義，故苟屬預備或用以行求、期約或交付之賄賂
    ，均應宣告沒收，不以當場搜獲扣押者為限（最高法院96年
    度台上字第905 號判決意旨參照）。但如其賄賂已交付與有
    投票權之人收受，因收受者係犯刑法第143 條第1 項之投票
    受賄罪，其所收受之賄賂應依同法條第2 項之規定沒收之，
    如全部或一部不能沒收時，追徵其價額，故犯投票行賄罪者
    ，其已交付之賄賂，自應依刑法第143 條第2 項規定，於其
    對向共犯所犯投票受賄罪為沒收或追徵其價額之從刑宣告，
    不得再依上開公職人員選舉罷免法規定沒收（參見最高法院
    93年度臺上字第5728號、97年度臺上字第1915號判決意旨）
    ；又刑法上沒收之物規定「如全部或一部不能沒收時，追徵
    其價額」，乃指該原物不能沒收時，使義務人繳納與應沒收
    原物相當價額之謂，而現金係可替代之物，並無不能沒收之
    慮，自毋庸為追徵價額之諭知（參見最高法院92年度臺上字
    第535 號判決意旨參照）。本件犯罪事實一、(一)所示被告李
    潤發、鍾銀光為行賄選民徐陞寧之目的所交付之現金1,000
    元，犯罪事實一、(二)所示被告李潤發、童順和為行賄附表所
    示選民所交付如附表所示數額現金，業均經徐陞寧及附表所
    示選民收受，嗣雖經受賄選民主動繳還且經扣案，惟該等選
    民所涉投票受賄罪業經臺灣高雄地方法院檢察署檢察官另為
    緩起訴處分確定，故上開扣案繳還賄款自應由檢察官另向本
    院聲請單獨宣告沒收，無從於被告李潤發、鍾銀光、童順和
    所涉交付賄賂罪名項下宣告沒收；另犯罪事實一、(一)所示被
    告李潤發囑託被告鍾銀光代為買票所餘尚未發放賄款9,000
    元（未據扣案）、被告鍾銀光再轉囑託徐陞寧代為買票尚未
    發放之賄款10,000元（業經徐陞寧主動繳還且經扣案），均
    係供被告李潤發、鍾銀光預備用以行賄其他選民之賄款，自
    均應依公職人員選舉罷免法第99條第3 項規定，不問屬於犯
    人與否，予以宣告沒收之；又共同正犯預備或用以行求、期
    約或交付之賄賂為新臺幣時，因係合併計算，為避免執行時
    發生重複沒收之情形，故各共同正犯之間係採連帶沒收主義
    ，於裁判時應諭知被告共同犯罪所得之財物應與其他共同正
    犯連帶沒收之。但若共同正犯預備或用以行求期約或交付賄
    賂（如現金）之全部或一部業經扣案，則該扣案部分之應沒
    收物既無發生重複執行沒收之虞，即無適用共同正犯連帶沒
    收主義之餘地（參見最高法院98年度臺上字第7877號判決意
    旨）。準此，上開被告李潤發囑託被告鍾銀光代為買票所餘
    尚未發放賄款9,000 元既未據扣案，依共同正犯責任共同原
    則，固應於被告李潤發、鍾銀光所犯交付賄賂罪項下一併宣
    告連帶沒收，然被告鍾銀光再轉囑託徐陞寧代為買票尚未發
    放之賄款10,000元，既經徐陞寧主動繳還且經扣案，自無發
    生重複執行沒收之虞，應於被告李潤發、鍾銀光項下分別宣
    告沒收；另關於本件犯罪事實一、(一)被告李潤發、童順和向
    被告童朱高行賄所交付賄款1,000 元（未據扣案），業經被
    告童朱高收受，雖嗣後未據被告童朱高繳還，惟揆諸上開說
    明，該等賄款仍應於被告童朱高所涉投票受賄罪名項下併為
    沒收之諭知，又因該現金係屬可替代之物，並無不能沒收之
    虞，自毋庸另為追徵價額之諭知，併予敘明；至本件扣案其
    餘物品，均無證據可證明該等物品與本案有直接關聯，且屬
    上開所規定應義務沒收之物，自無從併予宣告沒收，附此敘
    明。
據上論斷，依刑事訴訟法第299 條第1 項前段，公職人員選舉罷
免法第99條第1 項、第4 項、第111 條第1 項、第113 條第3 項
，刑法第11條、第143 條第1 項、第2 項、第41條第1 項前段、
第74條第1 項第1 款、第2 項第4 款、第6 款、第93條第1 項第
2款 、第37條第2 項，刑法施行法第1 條之1 ，判決如主文。
本案經檢察官鄧藤墩到庭執行職務。
中    華    民    國      100    年    7    月    7   日
                  刑事第十八庭  審判長法  官  黃宗揚
                                      法  官  高瑞聰
                                      法  官  鄭子文
以上正本證明與原本無異。
如不服本判決應於收受判決後10日內向本院提出上訴書狀，並應
敘述具體理由。其未敘述上訴理由者，應於上訴期間屆滿後20日
內向本院補提理由書(均須按他造當事人之人數附繕本)「切勿逕
送上級法院」。
中    華    民    國      100    年    7    月    7   日
                                      書記官  王立山
附錄本案論罪科刑法條：
公職人員選舉罷免法第99條
對於有投票權之人，行求期約或交付賄賂或其他不正利益，而約
其不行使投票權或為一定之行使者，處3 年以上10年以下有期徒
刑，得併科新臺幣1 百萬元以上1 千萬元以下罰金。
預備犯前項之罪者，處 1 年以下有期徒刑。
預備或用以行求期約或交付之賄賂，不問屬於犯人與否，沒收之
。
犯第 1 項或第 2 項之罪，於犯罪後六個月內自首者，減輕或免
除其刑；因而查獲候選人為正犯或共犯者，免除其刑。
犯第 1 項或第 2 項之罪，在偵查中自白者，減輕其刑；因而查
獲候選人為正犯或共犯者，減輕或免除其刑。
中華民國刑法第143條
（投票受賄罪）
有投票權之人，要求、期約或收受賄賂或其他不正利益，而許以
不行使其投票權或為一定之行使者，處3 年以下有期徒刑，得併
科5 千元以下罰金。
犯前項之罪者，所收受之賄賂沒收之。如全部或一部不能沒收時
，追徵其價額。
附表：
┌──┬────┬──────┬────┬────────┐
│編號│時間    │地點        │受賄人  │受賄財物        │
├──┼────┼──────┼────┼────────┤
│ 1  │99年9月 │高雄縣美濃鎮│謝張冉妹│4000元（已繳回）│
│    │底某日下│中正路2段511│        │                │
│    │午      │號住處旁田邊│        │                │
│    │        │            │        │                │
│    │        │            │        │                │
├──┼────┼──────┼────┼────────┤
│ 2  │99年10月│高雄縣美濃鎮│童錦來  │2000元（已繳回）│
│    │3日下午5│中正路2段431│        │                │
│    │時許    │巷1號住處前 │        │                │
│    │        │廣場        │        │                │
├──┼────┼──────┼────┼────────┤
│ 3  │99年9月 │高雄縣美濃鎮│徐松德  │2000元（已繳回）│
│    │間某日  │中正路2段497│        │                │
│    │        │號住處前    │        │                │
│    │        │            │        │                │
├──┼────┼──────┼────┼────────┤
│ 4  │99年9月 │高雄縣美濃鎮│童永瑞  │3000元（已繳回）│
│    │25日下午│中正路2段431│        │                │
│    │3時許   │巷1號住處   │        │                │
│    │        │            │        │                │
│    │        │            │        │                │
├──┼────┼──────┼────┼────────┤
│ 5  │99年9月 │高雄縣美濃鎮│童廖滿足│5000元（已繳回）│
│    │30日下午│童順和住處前│        │                │
│    │3時許   │            │        │                │
│    │        │            │        │                │
│    │        │            │        │                │
├──┼────┼──────┼────┼────────┤
│ 6  │99年9月 │高雄縣美濃鎮│王玉金  │3000元（已繳回）│
│    │底某日下│中正路2段431│        │                │
│    │午      │巷2號住處前 │        │                │
│    │        │            │        │                │
├──┼────┼──────┼────┼────────┤
│ 7  │99年9月 │高雄縣美濃鎮│童永鎮  │4000元（已繳回）│
│    │底某日下│中正路2段431│        │                │
│    │午      │巷1號住處旁 │        │                │
│    │        │田邊        │        │                │
├──┼────┼──────┼────┼────────┤
│ 8  │99年9月 │高雄縣美濃鎮│鐘接恩  │4000元（已繳回）│
│    │底某日下│中正路2段457│        │                │
│    │午      │住處邊      │        │                │
│    │        │            │        │                │
├──┼────┼──────┼────┼────────┤
│ 9  │99年9月 │高雄縣美濃鎮│童永發  │4000元（已繳回）│
│    │底某日下│中正路2段463│        │                │
│    │午      │號住處邊    │        │                │
│    │        │            │        │                │
├──┼────┼──────┼────┼────────┤
│ 10 │99年9月 │高雄縣美濃鎮│林麗娟  │3000元（已繳回）│
│    │26日下午│中正路2段431│        │                │
│    │        │巷2號前     │        │                │
│    │        │            │        │                │
│    │        │            │        │                │
├──┼────┼──────┼────┼────────┤
│ 11 │99年9月 │高雄縣美濃鎮│童換龍  │3000元（已繳回）│
│    │底某日下│中正路2段431│        │                │
│    │午      │巷3號住處邊 │        │                │
│    │        │            │        │                │
│    │        │            │        │                │
├──┼────┼──────┼────┼────────┤
│ 12 │99年9月 │高雄縣美濃鎮│謝連福  │3000元（已繳回）│
│    │底某日下│中正路2段431│（起訴書│                │
│    │午      │巷1之2號住處│誤植為謝│                │
│    │        │            │連盛）  │                │
│    │        │            │        │                │
└──┴────┴──────┴────┴────────┘